# 关于上市公司现金分红现金流的疑问

提问人：国米的风 时间：2019-03-29 09:52:14
1 、上市公司在委托中登公司进行现金分红或者转增股本时会支付一定比例的手续费，支付的手续费在现金流量表中是否放在支付其他与筹资活动有关的现金？
2 、后续一段时间中登公司会把代扣的分红个税转回给公司，再由公司上缴当地税局，请问在收到分红个税能否冲减分配股利、利润或偿付利息支付的现金中，上缴税局时计入分配股利、利润或偿付利息支付的现金中，整体来看对现金流没有影响，这样处理是否妥当？

回答人：chenyiwei
1 、可以。
2 、这部分税金属于代收代付性质，建议通过收到/支付的其他与经营活动有关的现金反映。